【裁判字號】    99,台上,1033
【裁判日期】    990225
【裁判案由】    妨害風化
【裁判全文】
最高法院刑事判決            九十九年度台上字第一０三三號
上  訴  人  甲○○
上列上訴人因妨害風化案件，不服台灣高等法院中華民國九十八
年十二月十七日第二審判決（九十八年度上訴字第三八六八號，
起訴案號：台灣桃園地方法院檢察署九十七年度偵字第二三七二
五號），提起上訴，本院判決如下：
    主  文
上訴駁回。
    理  由
按刑事訴訟法第三百七十七條規定，上訴於第三審法院，非以判
決違背法令為理由，不得為之。是提起第三審上訴，應以原判決
違背法令為理由，係屬法定要件。如果上訴理由書狀並未依據卷
內訴訟資料，具體指摘原判決不適用何種法則或如何適用不當，
或所指摘原判決違法情事，顯與法律規定得為第三審上訴理由之
違法情形，不相適合時，均應認其上訴為違背法律上之程式，予
以駁回。本件原判決維持第一審論處上訴人甲○○意圖使女子與
他人為猥褻及性交之行為，而容留以營利罪刑之判決，駁回其在
第二審之上訴。已詳敘認定犯罪事實之依據及憑以認定之理由，
並對上訴人否認犯罪之辯詞，如何不足採信，均依據卷內資料予
以指駁說明，從形式上觀察，並無任何違背法令之處。查刑法第
二百三十一條第一項所謂容留，係指供給猥褻及性交者之場所而
言。原判決依憑上訴人之部分自白，證人李鄭來富、李芝蘭、陳
宗文之證詞，公共場所暨公共得出入場所現場臨檢紀錄表、現場
照片及扣案之乳液、保險套等證據資料調查之結果，綜合研判，
認定上訴人在桃園縣桃園市○○路○段一六一號二樓經營「指油
壓按摩店」，自民國九十七年六月一、十日起分別容留李芝蘭、
李鄭來富在店內與男客從事猥褻及性交行為，上訴人與小姐四六
分帳，從中營利，迄同月二十日始為警查獲等情。對於容留之時
間、地點及營利之意圖，均已詳敘其所憑之證據及理由，所為證
據之取捨及判斷，無違經驗法則及論理法則，亦無調查未盡之違
法；又刑法第二百三十一條第一項之罪，並非以為性交或猥褻之
女子係「良家婦女」為限。應召小姐李芝蘭、李鄭來富以前是否
習於淫行，與男客是否相識，與待證事實無關，原審未為無益之
調查，仍無違法可言；至於第一審九十八年四月三十日桃院永刑
維98訴238 字第0980014799號函主旨欄將上訴人「檢察官」誤載
為上訴人，業經該院更正無訛（原審九十八年度上訴字第一八八
五號卷第一頁），既於原判決無生影響，仍不得據為上訴第三審
之適法理由。上訴意旨，對於原判決究竟如何違背法令，並未依
據卷內資料為具體之指摘，仍執陳詞，對於原判決已詳為論斷及
說明之事項，再為事實上之爭辯，並對原審採證認事職權之適法
行使，任意爭辯，難謂已符合首揭法定上訴要件，其上訴違背法
律上之程式，應予駁回。
據上論結，應依刑事訴訟法第三百九十五條前段，判決如主文。
中    華    民    國  九十九  年    二    月  二十五  日
                      最高法院刑事第十庭
                          審判長法官  花  滿  堂
                                法官  黃  正  興
                                法官  陳  東  誥
                                法官  林  錦  芳
                                法官  洪  昌  宏
本件正本證明與原本無異
                                      書  記  官
中    華    民    國  九十九  年    三    月    一    日
                                                      Ｅ

司法院資訊處製作；財團法人民間司法改革基金會備份。
